臺灣桃園地方法院刑事判決　　　　　　　　　　　　　九十一年度易字第八八四號
　　公訴人　臺灣桃園地方法院檢察署檢察官
　　被　告　甲○○
右列被告因違反毒品危害防制條例案件，經檢察官提起公訴（九十年度偵字第一九一
三七號），本院判決如左︰
    主  文
甲○○施用第二級毒品，累犯，處有期徒刑陸月，如易科罰金，以參佰元折算壹日。
扣案之安非他命壹包（驗餘淨重零點捌肆公克，包裝重零點陸壹公克）沒收銷燬之；
又持有第一級毒品，累犯，處有期徒刑伍月，如易科罰金，以參佰元折算壹日。扣案
之海洛因壹包（驗餘淨重壹點捌公克，包裝重零點肆柒公克）沒收銷燬之；應執行有
期徒刑玖月，如易科罰金，以參佰元折算壹日。扣案之安非他命壹包（驗餘淨重零點
捌肆公克，包裝重零點陸壹公克）及海洛因壹包（驗餘淨重壹點捌公克，包裝重零點
肆柒公克）均沒收銷燬之。
    事  實
一、甲○○曾於民國八十六年間，因妨害風化案件，經本院於八十六年五月十五日以
    八十六年訴字第二二七號判決判處有期徒刑六月，上訴後，經台灣高等法院於八
    十六年八月十四日以八十六年上訴字第三二四一號判決駁回上訴，上訴後，復經
    最高法院於八十六年十月十七日以八十六年台上字第六一八六號判決駁回上訴確
    定，於八十七年六月二十一日執行完畢，仍不知悔改。
二、甲○○又因施用毒品案件，經本院於八十八年八月十二日以八十八年毒聲字第四
    五六四號裁定送觀察勒戒，因無繼續施用毒品傾向，經台灣桃園地方法院檢察署
    檢察官於八十八年八月二十七日以八十八年偵字第一二九六七號處分不起訴確定
    。又因施用毒品案件，經本院於八十九年三月二十八日以八十九年毒聲字第二三
    一一號裁定送觀察勒戒，因有繼續施用毒品傾向，復經本院於八十九年六月二十
    一日以八十九年毒聲字第四二四八號裁定令入戒治處所施以強制戒治，並經檢察
    官於八十九年六月二十四日以八十九年毒偵字第三Ｏ六七號起訴，經本院於八十
    九年七月三十一日以八十九年易字第一七一四號判決判處有期徒刑五月，如易科
    罰金，以三百元折算一日，於八十九年十月十六日確定。
三、於前揭案件確定後五年內，甲○○先於九十年十一月六日某時，在桃園縣某不詳
    處所，向不詳姓名成年男子，購買第一級毒品海洛因及第二級毒品安非他命各一
    包，而無故持有之。購得後，甲○○即於同日下午五、六時間某刻，駕駛車牌號
    碼ＣＪ─Ｏ四一五號自用小貨車，停在桃園縣中壢市○○○路路旁，在車上，將
    第二級毒品安非他命置於其所有之燈泡（已丟棄）內，下以火燒烤生煙吸取之方
    式，非法施用安非他命一次。嗣於翌日（即九十年十一月七日）凌晨一時許，駕
    駛車牌號碼ＣＪ─Ｏ四一五號自用小貨車，途經桃園縣大溪鎮武嶺橋東端，為警
    查獲，並於前揭車上扣得安非他命壹包（驗餘淨重零點捌肆公克，包裝重零點陸
    壹公克）及海洛因壹包（驗餘淨重壹點捌公克，包裝重零點肆柒公克）。
四、案經桃園縣警察局大溪分局報告台灣桃園地方法院檢察署檢察官偵查起訴。
    理  由
一、右揭事實業據被告甲○○於本院審理中自白不諱，被告被查獲時，所採集之尿液
    經送桃園縣衛生局及法務部調查局鑑定均呈安非他命類陽性反應，有桃園縣衛生
    局不法藥物尿液檢定書及法務部調查局檢驗通知書各一紙在卷可稽。且被查獲之
    不明粉末各一包，經送法務部調查局鑑定，分為第一級毒品海洛因及第二級毒品
    安非他命，有該局編號第000000000號、調科壹字第Ｚ0000000
    000號檢驗通知書各一紙在卷可稽。是被告之自白與事實相符。被告曾因施用
    毒品案件，經本院於八十八年八月十二日以八十八年毒聲字第四五六四號裁定送
    觀察勒戒，因無繼續施用毒品傾向，經台灣桃園地方法院檢察署檢察官於八十八
    年八月二十七日以八十八年偵字第一二九六七號處分不起訴確定。又因施用毒品
    案件，經本院於八十九年三月二十八日以八十九年毒聲字第二三一一號裁定送觀
    察勒戒，因有繼續施用毒品傾向，復經本院於八十九年六月二十一日以八十九年
    毒聲字第四二四八號裁定令入戒治處所施以強制戒治，並經檢察官於八十九年六
    月二十四日以八十九年毒偵字第三Ｏ六七號起訴，經本院於八十九年七月三十一
    日以八十九年易字第一七一四號判決判處有期徒刑五月，如易科罰金，以三百元
    折算一日，於八十九年十月十六日確定。有台灣桃園地方法院檢察署刑案資料查
    註紀錄表一份在卷可稽，被告於前揭案件確定後，五年內三犯毒品危害防制條例
    第十條之罪，亦堪認定。故本件事證已臻明確，被告犯行洵堪認定。
二、核被告所為係犯毒品危害防制條例第十條第二項之施用第二級毒品安非他命罪、
    第十一條第一項之持有第一級毒品海洛因罪。其施用安非他命前後持有安非他命
    之低度行為，為施用安非他命之高度行為所吸收，不另論罪。其所犯前揭施用第
    二級毒品罪及持有第一級毒品海洛因罪，犯意各別罪名互異，應分論併罰。被告
    於八十六年間，曾因妨害風化案件，經本院於八十六年五月十五日以八十六年訴
    字第二二七號判決判處有期徒刑六月，上訴後，經台灣高等法院於八十六年八月
    十四日以八十六年上訴字第三二四一號判決駁回上訴，上訴後，復經最高法院於
    八十六年十月十七日以八十六年台上字第六一八六號駁回上訴確定，於八十七年
    六月二十一日執行完畢，有台灣高等法院被告全國前案紀錄表一份在卷可稽，其
    於刑執行完畢五年內再犯本件有期徒刑以上刑之罪，為累犯，應依刑法第四十七
    條加重其刑。爰審酌被告之素行，犯罪之動機、犯罪時所受之刺激、犯罪之手段
    、施用毒品係自戕行為及被告犯罪後自白態度良好等一切情狀，量處如主文所示
    之刑，並均諭知易科罰金之折算標準，及定應執行刑，及諭知易科罰金之折算標
    準。
三、如前所述，扣案之白色粉末二包，經送法務部調查局鑑定，一包係第二級毒品安
    非他命（驗餘淨重Ｏ．八四公克，包裝重Ｏ．六一公克），一包係第一級毒品海
    洛因（驗餘淨重一．八公克，包裝重Ｏ．四七公克），均係查獲之毒品，均應依
    毒品危害防制條例第十八條第一項前段沒收銷燬之。至於被告施用第二級毒品安
    非他命之燈炮一個，已經被告丟棄，業據被告在本院審理中供陳明確，自不應宣
    告沒收，併予敘明。
四、公訴意旨另以：被告甲○○基於概括之犯意，自九十年十一月二日起，至九十年
    十一月六日（十一月六日下午五、六時間某刻該次犯行已為有罪之認定，應以排
    除）止，連續在桃園縣境內不詳處所，非法施用第二級毒品安非他命數次云云。
    公訴人無非以被告被查獲時，所採集之尿液經送桃園縣衛生局鑑定呈安非他命類
    陽性反應，及查獲之安非他命一包為據。按被告之自白，不得作為有罪判決之唯
    一證據，仍應調查其他必要之證據，以察其是否與事實相符，刑事訴訟法第一百
    五十六條第二項定有明文。本件訊據被告甲○○於本院審理中雖坦承自八十七年
    起，陸續施用安非他命等情。惟查：（一）查獲之安非他命一包係被告於九十年
    十一月六日購得，並於購得後，於同日下午五、六時間某刻，施用一次（此部分
    已為有罪之認定），業據被告於本院審理中供陳明確，是扣案之安非他命既係於
    九十年十一月六日購得，當僅證明購得安非他命後之施用安非他命犯行，購得安
    非他命之前（即九十年十一月六日前）之犯行，自不得以扣案之安非他命證明之
    。（二）又個人口服投與安非他命後，約百分之九十於九十六小時內自尿中排出
    ，從而吸食時間距採集尿液可得驗出甲基安非他命陽性反應時間最長可能不會超
    過四日，此參有行政院衛生署藥物食品檢驗局八十一年藥壹字第ＯＯ一一五六號
    函自明。是從尿液鑑定，僅能鑑定出採尿前回溯九十六小時內有施用安非他命，
    無從證明究竟施用幾次安非他命，故桃園縣衛生局不法藥物尿液檢定書亦無法證
    明被告有連續施用安非他命之犯行。公訴人之指訴雖經被告自白，然查無積極證
    據足資證明被告之自白與事實相符，依前揭說明，自不能僅被告之自白，為有罪
    之唯一證據，惟公訴人認此部分與前揭有罪之認定有連續犯之裁判上一罪關係，
    爰不另為無罪諭知，併予敘明。
據上論斷，應依事訴訟法第二百九十九條第一項前段，毒品危害防制條例第十條第二
項、第十一條第一項、第十八條第一項前段，刑法第十一條前段、第四十七條、第四
十一條第一項前段、第二項、第五十一條第五款，罰金罰鍰提高標準條例第二條，判
決如主文。
本案經檢察官羅秀蓮到庭執行職務。
中      華      民      國    九十一    年     十一     月     十五     日
                                  臺灣桃園地方法院刑事第一庭
                                      法  官  吳爭奇
右正本證明與原本無異
如不服本判決書應於送達後十日內向本院提出上訴狀
                                      書記官  梁麗雲
中      華      民      國    九十一    年     十一     月     十九     日
